【裁判字號】    99,台上,7049
【裁判日期】    991111
【裁判案由】    傷害致人於死
【裁判全文】
最高法院刑事判決            九十九年度台上字第七０四九號
上  訴  人  蘇泓名
選任辯護人  游文華律師
上列上訴人因傷害致人於死案件，不服台灣高等法院中華民國九
十九年八月十九日第二審更審判決（九十七年度上重更(一)字第六
一號，起訴案號：台灣板橋地方法院檢察署九十二年度偵字第一
九五三七號，九十三年度偵字第三二一四號），提起上訴，本院
判決如下：
    主  文
上訴駁回。
    理  由
按刑事訴訟法第三百七十七條規定，上訴於第三審法院，非以判
決違背法令為理由，不得為之。是提起第三審上訴，應以原判決
違背法令為理由，係屬法定要件。如果上訴理由書狀並未依據卷
內訴訟資料，具體指摘原判決不適用何種法則或如何適用不當，
或所指摘原判決違法情事，顯與法律規定得為第三審上訴理由之
違法情形，不相適合時，均應認其上訴為違背法律上之程式，予
以駁回。本件原審審理結果，認為上訴人蘇泓名與不詳姓名之成
年人傷害致被害人李春勇死亡之犯行明確，因而撤銷第一審不當
之判決，變更檢察官所引刑法第二百七十一條第一項起訴法條，
經比較新舊法律規定，適用行為時法改判論處上訴人共同傷害人
之身體，因而致人於死（累犯）罪刑（主刑處有期徒刑十年），
已詳其調查、取捨證據之結果及憑以認定犯罪事實之心證理由
，並就上訴人否認犯行之供詞及所辯李春勇遭毆打時，伊僅在旁
勸架各語認非可採，予以論述。查上訴人於第一審時已具狀自白
略稱：因為寄放在李春勇住處之物品遭李春勇丟棄而與其發生爭
執，並以安全帽毆打李春勇等情，此自白狀係由其獄友張中信依
上訴人之口述代筆製作，亦據證人張中信、陳進財、朱偉江、黃
富雄、蔡兩家、許玉龍（均與上訴人同房舍）等人證述無訛，上
訴人雖屬中度智能不足，但依台北市立療養院精神鑑定醫師楊添
圍證述：上訴人具有一般的溝通能力等語，則上開自白狀，自得
為證據。又上訴人於案發當時穿著之黑色夾克，經警採得之血跡
，與從李春勇陳屍處附近、扣案之安全帽與鎌刀等物採取之血跡
棉棒，經鑑驗結果其血跡ＤＮＡ－ＳＴＲ型別均相同，此有內政
部警政署刑事警察局鑑驗書可稽，足徵上訴人前述自白與事實相
符。上訴人原指證方結及林秉樺犯案，嗣於自白狀又否認其二人
與本案有關（方結及林秉樺並經原審判決無罪，因檢察官未上訴
已確定），但依鑑定人即法醫師孫家棟於第一審所為之鑑定意見
，研判本案較傾向於二人所為等語，則原判決綜核上情及案內其
他證據資料，憑為判斷本件除上訴人外，應另有一人參與共同犯
罪，已明其認定之證據及理由，所為論述並不違背經驗與論理
法則，至於該一另名正犯為誰，因未據上訴人吐實，原判決因認
係不詳姓名之成年人，要屬事實審法院採證認事審判職權之合法
行使，不容任意指為違法。上訴意旨略謂，依上訴人之智能，不
可能有不詳姓名之人會為上訴人出力毆打李春勇，自白書既未表
明有另一男子共同犯案，如何認定係成年人，自白書所述不實，
不能僅憑上訴人衣物沾有些微血漬，即遽認上訴人係行兇者等詞
，經核無非係置原判決所為明白論斷於不顧，仍持已為原判決指
駁之陳詞再事爭辯，或對於事實審法院取捨證據與自由判斷證據
證明力之職權行使，徒以自己之說詞，任意指為違法，或單純為
事實上枝節性之爭辯，要與法律規定得為第三審上訴理由之違法
情形，不相適合。其上訴違背法律上之程式，應予駁回。
據上論結，應依刑事訴訟法第三百九十五條前段，判決如主文。
中    華    民    國  九十九  年   十一   月   十一   日
                      最高法院刑事第十二庭
                          審判長法官  賴  忠  星  
                                法官  呂  丹  玉  
                                法官  吳      燦  
                                法官  蔡  名  曜  
                                法官  葉  麗  霞  
本件正本證明與原本無異
                                      書  記  官  
中    華    民    國  九十九  年   十一   月   十五   日
                                                       s

司法院資訊處製作；財團法人民間司法改革基金會備份。
